【裁判字號】    95,交訴,63
【裁判日期】    950526
【裁判案由】    業務過失致死
【裁判全文】
臺灣彰化地方法院刑事判決              95年度交訴字第63號
公  訴  人  臺灣彰化地方法院檢察署檢察官
被      告  甲○○
上列被告因業務過失致死案件，經檢察官提起公訴（95度偵字第
2429號），被告於準備程序進行中就被訴事實為有罪之陳述，本
院合議庭裁定由受命法官獨任行簡式審判程序，判決如下：
    主      文
甲○○從事業務之人，因業務上之過失致人於死，累犯，處有期
徒刑陸月，如易科罰金，以佰元折算壹日。
    事實及理由
一、犯罪事實：
    甲○○前因竊盜案件，經臺灣高等法院臺中分院以89年度上
    易字第1865號判決判處有期徒刑7 月確定，已於民國91年5
    月25日執行完畢。又甲○○係銘豐機電行之員工，工作內容
    包括風扇馬達組裝、店內進出貨處理及支援載運貨物予零售
    商，駕駛車輛載運貨物亦為其業務之一，為從事駕駛業務之
    人，於95年1 月16日下午3 時15分許，其駕駛銘豐機電行所
    有之車牌號碼8H－2708號自小貨車外出送貨，沿彰化縣彰化
    市○○街由北往南方向行駛，行至南興街97號前，本應注意
    汽車行進中駕駛人應注意車前狀況，隨時採取必要安全措施
    、且行車速度應依該路段標誌之規定速限為50公里，不得超
    速行駛，及在劃有分向限制線之路段，不得駛入來車之車道
    內；而當時天候晴，日間自然光線、柏油路面、乾燥且視距
    良好，又無不能注意之情事，竟疏於注意，猶貿然以時速約
    80公里之高速超速行駛，且跨越雙黃線逆向超車，又未留意
    前方車輛之動態，適前方同向有林張玉葉騎乘腳踏車亦疏未
    注意而跨越雙黃線往左行駛，甲○○見該腳踏車時，避煞皆
    已不及，遂自後追撞林張玉葉，致林張玉葉頭部先撞及甲○
    ○所駕駛之自小貨車擋風玻璃，嗣並人車倒地，受有右側顱
    骨骨折併硬腦膜下出血、左背部挫傷等傷害，經送醫急救後
    ，仍於同年月20日凌晨2 時55分許傷重不治死亡。甲○○於
    肇事後未被有偵查犯罪職權之機關或公務員發覺前，即主動
    向據報到場處理之彰化縣警察局彰化分局警員張聰正自首為
    肇事者，並接受裁判。
二、被告甲○○於本院準備程序中，就上揭犯罪事實均為有罪之
    陳述，且所犯係死刑、無期徒刑、最輕本刑為3 年以上有期
    徒刑以外之罪，經本院合議庭依刑事訴訟法第273 條之1 第
    1 項之規定，裁定由受命法官1 人獨任進行簡式審判程序。
三、本案證據：
  (一)道路交通事故調查報告表(一)、(二)各1 紙。
  (二)現場照片12幀。
  (三)彰化分局第五組受理各類案件紀錄（通報）表及道路交通事
    故肇事人自首情形紀錄表各1 份。
  (四)秀傳紀念醫院法醫參考病歷摘要、臺灣彰化地方法院檢察署
    相驗屍體證明書、驗斷書、勘驗筆錄。
  (五)證人即銘豐機電行老闆黃文彬於本院審理中之證述。
  (六)被告於警、偵訊及本院審理中之自白。
  (七)彰化縣彰化市調解委員會調解書影本1份。
四、按刑法第276 條第2 項所謂之業務，係指以反覆同種類之行
    為為目的之社會活動而言。故一人不以一種業務為限，如一
    人同時兼有二種或二種以上之業務，而在某一種業務上有不
    慎致人於死之行為，即應負其業務過失致人於死罪責（最高
    法院69年台上字第4047號判例意旨參照）。查銘豐機電行僅
    僱用被告一名員工，被告主要工作內容雖為風扇馬達組裝及
    店內進出貨處理，但必要時仍需駕駛小貨車載運貨物予零售
    商，故運送貨物亦是被告之工作內容之一乙節，業具證人黃
    文彬證述明確（參本院審判筆錄第4 、5 頁），復為被告所
    自承，而案發日被告亦係駕駛自小貨車進行送貨工作，是駕
    駛車輛載運貨物為其業務內容之一，洵堪確定，被告確為從
    事駕駛業務之人無誤。
五、量刑理由：
    查被告於肇事後未被有偵查犯罪職權之機關或公務員發覺前
    ，即向據報到醫院處理之警員自首為肇事者，有彰化縣警察
    局道路交通事故肇事人自首情形紀錄表1 紙在卷可參，被告
    為對於未發覺之罪自首而接受裁判，應依刑法第62條前段規
    定減輕其刑。又查被告曾因竊盜案件，經臺灣高等法院臺中
    分院以89年度上易字第1865號判決判處有期徒刑7 月確定，
    已於91年5 月25日執行完畢，有臺灣高等法院被告前案紀錄
    表乙紙附卷可憑，其受此有期徒刑執行完畢，5 年以內再犯
    有期徒刑以上之罪，為累犯，應依法加重其刑，並先加後減
    之。爰審酌被告過失犯行造成被害人死亡之結果，所生危害
    實屬重大，惟肇事後已與被害人家屬達成和解（有彰化縣彰
    化市調解委員會調解書1 份在卷可憑），及被告犯後坦承犯
    行，態度良好，頗具悔意等一切情狀，量處如主文所示之刑
    ，並諭知易科罰金之折算標準，以資懲儆。
六、應依刑事訴訟法第273 條之1 第1 項、第299 條第1 項前段
    、第310 條之2 、第454 條第1 項，刑法第276 條第2 項、
    第62條前段、第47條、第41條第1 項前段，罰金罰鍰提高標
    準條例第1 條前段、第2 條，判決如主文。
七、如不服本判決，應於判決送達後10日內向本院提出上訴狀（
    須附繕本）。告訴人或被害人對於判決如有不服具備理由請
    求檢察官上訴者，其上訴期間之計算係以檢察官收受判決正
    本之日期為準。
本案經檢察官鮑慧忠到庭執行職務。
中    華    民    國    95    年    5     月    26    日
                  交通法庭    法  官  吳永梁
以上正本證明與原本無異。
如不服本判決，應於判決送達後10日內向本院提出上訴狀 (須附
繕本)。
告訴人或被害人對於判決如有不服具備理由請求檢察官上訴者，
其上訴期間之計算係以檢察官收受判決正本之日期為準。
中    華    民    國    95    年    6     月    1     日
                              書記官  陳美敏
附錄本案論罪科刑法條：
中華民國刑法第276 條
因過失致人於死者，處2 年以下有期徒刑、拘役或2 千元以下罰
金。
從事業務之人，因業務上之過失犯前項之罪者，處5 年以下有期
徒刑或拘役，得併科3 千元以下罰金。


司法院資訊處製作；財團法人民間司法改革基金會備份。
